【裁判字號】    97,訴,259
【裁判日期】    970318
【裁判案由】    毒品危害防制條例
【裁判全文】
臺灣基隆地方法院刑事判決               97年度訴字第259號
公  訴  人  臺灣基隆地方法院檢察署檢察官
被      告  乙○○
上列被告因違反毒品危害防制條例案件，經檢察官提起公訴（96
年度毒偵字第2310、2911號），並經本院合議庭裁定由受命法官
獨任進行簡式審判程序，判決如下：
    主      文
乙○○施用第一級毒品，累犯，處有期徒刑柒月；又施用第一級
毒品，累犯，處有期徒刑柒月，扣案之第一級毒品海洛因淨重共
零點柒肆公克（不含包裝袋）、與第一級毒品海洛因無法析離之
殘渣袋壹個均沒收銷燬之，包裝上開毒品之包裝袋玖只、注射針
筒參支、電子磅秤壹臺、塑膠分裝袋柒袋均沒收；又施用第二級
毒品，累犯，處有期徒刑肆月。應執行有期徒刑壹年貳月，扣案
之第一級毒品海洛因淨重共零點柒肆公克（不含包裝袋）、與第
一級毒品無法析離之殘渣袋壹個均沒收銷燬之，包裝上開毒品之
包裝袋玖只、注射針筒參支、電子磅秤壹臺、塑膠分裝袋柒袋均
沒收。
    事實及理由
一、本件犯罪事實應補充「乙○○經強制戒治後，於民國91年3
    月31日執行完畢釋放。」，證據應補充「被告於本院準備程
    序及審判程序之自白。」，應適用之法條應補充「被告持有
    第一、二級毒品海洛因、安非他命係供施用，其持有之低度
    行為均應為施用之高度行為所吸收，均不另論罪。扣案之研
    磨碗雖為被告即犯罪行為人所有，但非供施用毒品所用之物
    ，業據被告供明在卷，與本案無涉，不予宣告沒收。」外，
    餘均引用如附件檢察官起訴書之記載。
二、據上論斷，應依刑事訴訟法第273條之1第1項、第284條之1
    、第299條第1項前段、第310條之2、第454條第2項，毒品危
    害防制條例第10條第1項、第2項、第23條第2項、第18條笫
    1項前段，刑法第11條、第47條第1項、第51條笫5款、第38
    條第1項第2款，判決如主文。
本案經檢察官甲○○到庭執行職務。
中    華    民    國    97    年    3     月    18    日
                  刑事第四庭法  官    何怡穎
以上正本證明與原本無異。
對於本件判決如有不服，應於收受送達後10日內，向本院提出上
訴書狀，上訴於臺灣高等法院，並按他造當事人之人數附具繕本
。
中    華    民    國    97    年    4     月    18    日
                            書記官    鄭梅君
附錄本案論罪科刑法條：
毒品危害防制條例第10條
施用第一級毒品者，處 6 月以上 5 年以下有期徒刑。
施用第二級毒品者，處 3 年以下有期徒刑。
附件：
臺灣基隆地方法院檢察署檢察官起訴書
                                    96年度毒偵字第2310號
                                    96年度毒偵字第2911號
    被  告  乙○○  男  31歲（民國○○年○月○日生）
                    住基隆市○○區○○路36巷102弄5號5樓
                    國民身分證統一編號：Ｚ000000000號
上被告因違反毒品危害防制條例案件，已經偵查終結，應提起公
訴，茲敘述犯罪事實、證據並所犯法條如下：
        犯罪事實
一、乙○○前因施用第二級毒品案件，經觀察、勒戒後，因無繼
    續施用毒品之傾向，由本署檢察官於民國（下同）89年8月
    22日以89年度毒偵字第1782號為不起訴處分確定。復因施用
    第一、二級毒品案件，經觀察、勒戒後，因有繼續施用毒品
    之傾向，先送強制戒治，並經臺灣基隆地方法院以89年度訴
    字第824號各判處有期徒刑8月、4月確定，應執行有期徒刑
    10月；又因施用第一、二級毒品案件，經同法院以90年度訴
    字第575號分別判處有期徒刑1年、4月確定，應執行有期徒
    刑1年3月；另因偽造文書案件，經臺灣基隆地方法院以91年
    度基簡字第248號判處有期徒刑3月確定；再因施用第一級毒
    品案件，經同法院以93年度訴字第7號判處有期徒刑8月確定
    ，上開數罪接續執行，於94年9月22日執行完畢。復又因施
    用第一、二級毒品案件，經臺灣基隆地方法院以95年度訴字
    第247號各判處有期徒刑10月、5月確定，應執行有期徒刑1
    年2月；復再因竊盜案件，經同法院判處有期徒刑1年3月確
    定，前開數罪嗣經減刑，並合併應執行有期徒刑1年1月15日
    ，於96年9月1日執行完畢。詎其復基於施用第一級毒品之犯
    意，分別於96年9月4日下午4、5時許，在基隆市○○區○○
    路36巷102弄5號5樓住處，將第一級毒品海洛因摻在香菸內
    點燃吸食之方式，非法施用海洛因1次、同年11月12日上午
    8時30分，在基隆市○○路30之2號5樓租屋處，以針筒注射
    之方式，非法施用海洛因1次；又另行起意，於96年11月11
    日下午7、8時許，在基隆市○○路30之2號5樓租屋處，以玻
    璃球吸食器燒烤之方式，非法施用第二級毒品安非他命1次
    。嗣先於96年9月5日下午，在基隆市○○區○○街125號前
    ，為警查獲，並採驗其尿液呈毒品嗎啡陽性反應；再於同年
    11 月12日下午，在基隆市○○路30之2號5樓租屋處，為警
    查獲，並扣得第一級毒品海洛因9包（淨重0.74公克）、殘
    渣袋1個及其所有供施用毒品之器具注射針筒3支、研磨碗1
    個、電子磅秤1台及塑膠分裝袋7袋，且採驗其尿液呈毒品嗎
    啡、安非他命類陽性反應而查知上情。
二、案經基隆市警察局移送暨基隆市警察局第二分局報告偵辦。
        證據並所犯法條
一、證據清單及待證事實：
    物證：海洛因9包、殘渣袋1個、注射針筒3支、研磨碗1個、
          電子磅秤1台及塑膠分裝袋7袋。
    書證：
    （一）台灣尖端先進生技醫藥股份有限公司尿液檢驗報告2
          紙。
    （二）不起訴處分書、起訴書、刑事判決。
    待證事實：乙○○有施用海洛因、安非他命之事實。
二、上揭犯罪事實業據被告乙○○於偵詢中坦承不諱，且有前開
    書證、物證可稽，事證明確，被告犯行均堪予認定。
三、核被告所為，係犯毒品危害防制條例第10條第1、2項之施用
    第一級毒品海洛因、第二級毒品安非他命罪嫌。又被告所犯
    前開3罪，犯意各別，行為互殊，請分論併罰。再被告受前
    述有期徒刑執行完畢後，5年內故意再犯有期徒刑以上之罪
    ，此有本署刑案資料查註紀錄表附卷可稽，請依累犯規定加
    重其刑。扣案海洛因1包、殘渣袋係違禁物，請依同條例第
    18條第1項前段規定宣告沒收銷燬；注射針筒3支、研磨碗1
    個、電子磅秤1台及塑膠分裝袋7袋等係被告供施用毒品之器
    具，業據被告供明在卷，請依法宣告沒收。
四、依毒品危害防制條例第23條第2項、刑事訴訟法第251條第1
    項提起公訴。
    此  致
臺灣基隆地方法院
中    華    民    國    97    年    1     月    10    日
                      檢  察  官  高  永  棟
上正本證明與原本無異
中    華    民    國    97    年    1     月    23    日
                      書  記  官  陳  宏  昌
附錄法條：
毒品危害防制條例第10條
施用第一級毒品者，處 6 月以上 5 年以下有期徒刑。
施用第二級毒品者，處 3 年以下有期徒刑。


司法院資訊處製作；財團法人民間司法改革基金會備份。
